最　高　行　政　法　院　判　決　　　　　　　　　　九十三年度判字第五六三號
　　上　訴　人　金大資訊有限公司
　　代　表　人　乙○○
　　被 上訴 人　財政部臺北市國稅局
　　代　表　人　甲○○
右當事人間因營利事業所得稅事件，上訴人對於中華民國九十一年十一月一日臺北高
等行政法院九十一年度訴字第六四二號判決，提起上訴，本院判決如左：
　　主  文
上訴駁回。
上訴審訴訟費用由上訴人負擔。
　　理  由
壹、本件上訴人主張：查原審認定系爭佣金係由上訴人客戶由國外以T/T 匯入，應要
    求被上訴人提供宏碁公司之交易方式、明細等資料作比對及調查，不能僅依被上
    訴人所提供稽核報告與訴願決定書之片斷記錄，遽予判決駁回上訴人於原審之訴
    ，原判決顯違背證據法則、論理法則及經驗法則，爰請判決廢棄原判決。
貳、被上訴人則以：按「對原判決所持法律上之見解有所爭執申辯，尚難謂為適用法
    規顯有錯誤。」及「所謂適用法規顯有錯誤係指原判決所適用之法規與該案應適
    用之現行法規相違背，或與解釋判例有所牴觸者而言，至於法律上見解之歧異，
    再審原告對之縱有爭執，要難謂為適用法規錯誤，而據為再審之理由。」經前行
    政法院分別著有六十一裁字第一五三號及六十二年判字第六一○號判例可資參照
    。揆之原判決理由所引所得稅法第四條之一、第二十四條第一項、第三十七條及
    財政部八十三年二月八日臺財稅第八三一五八二四七二號函釋等，並無上訴理由
    所指違背法令或適用法規不當情事，茲上訴人對之縱有爭執，要難謂為適用法規
    錯誤或不當，是本案應無行政訴訟法第二百四十三條第一項所指判決違背法令情
    事，自無依同法第二百四十一條及第二百四十二條規定，提起上訴之要件等語，
    資為抗辯。
參、原審斟酌全辯論意旨及調查證據之結果，以：查上訴人係經營電腦零組件買賣及
    仲介賺取佣金收入，八十四年度營利事業所得稅結算申報，經財政部賦稅署查獲
    涉嫌漏報已列成本之外銷佣金收入計新臺幣（下同）八、六三四、六二九元，經
    核該佣金收入八、六三四、六二九元係上訴人之國外客戶 NEWSTAR ENGINEERING
    LTD、ADVANCE ENGINEERING LTD、COMPTRCH RESOURCES（U.S.A）及REGALTRONIC
    LTD 等於八十四年間以Ｔ＼Ｔ方式匯入上訴人代表人乙○○於華南銀行新店分行
    所設外匯存款帳戶一四八五號及活儲二五九號帳戶，有Ｔ＼Ｔ匯入電報及結售申
    請書載明外匯收入性質為提供勞務收入之佣金或代理費附卷佐證，並有宏碁電腦
    股份有限公司出具說明與上訴人之交易方式，交易明細及上訴人代付款漏未登帳
    之明細等資料附原處分卷可稽，違章事證明確，從而被上訴人就上訴人取得佣金
    收入八、六三四、六二九元併計八十四年度營利事業所得稅核課，自無不合。另
    依原處分卷之稽核組稽核報告載明：凡由個人入之款項，為免爭議，已從入
    款中減除，即未計入上訴人之佣金收入，至於由上訴人客戶所入款項，上訴人
    既未能具體說明為何會入上訴人代表人之私人帳戶，又上訴人代表人之父親看
    護、安葬費用約一百萬元，有準備程序筆錄可稽，依常情由乙○○、劉成壽分擔
    ，上訴人卻又謂劉成壽匯入約一百四十萬元，顯與常情不符，上訴人此部分所訴
    ，亦不足採。本件上訴人漏報佣金收入八、六三四、六二九元之違章事證明確，
    被上訴人發單補稅二、一五八、六五七元，並處一倍罰鍰二、一五八、六○○元
    （計至百元止），核無違誤，乃判決駁回上訴人在原審之訴。
肆、本院查：（一）、按「營利事業所得之計算，以其本年度收入總額減除各項成本
    費用、損失及稅捐後之純益額為所得額。」、「納稅義務人應於每年二月二十日
    起至三月底止，填具結算申報書，向該管稽徵機關，申報其上一年度內構成綜合
    所得總額或營利事業收入總額之項目及數額，以及有關減免、扣除之事實，並應
    依其全年應納稅額減除暫繳稅額、尚未抵繳之扣繳稅額及可扣抵稅額，計算其應
    納之結算稅額，於申報前自行繳納。．．．」及「納稅義務人已依本法規定辦理
    結算申報，但對依本法規定應申報課稅之所得額有漏報或短報情事者，處以所漏
    稅額兩倍以下之罰鍰。」分別為行為時所得稅法第二十四條第一項、第七十一條
    第一項前段及第一百十條第一項所明定。本件上訴人民國（下同）八十四年度營
    利事業所得稅結算申報，原列報營業收入淨額九五、四一○、八六○元，全年所
    得額為三九六、六九三元，經被上訴人暫依會計師簽證報告書面審定在案；嗣經
    財政部賦稅署查獲上訴人本年度漏報已列成本之佣金收入八、六三四、六二九元
    ，函移被上訴人審理違章成立，除調增所得額，核定全年所得額為九、○三一、
    三二二元，補徵稅額二、一五八、六五七元外，並依所得稅法第一百十條規定按
    所漏稅額二、一五八、六五七元處一倍之罰鍰計二、一五八、六○○元（計至百
    元止）。上訴人不服，申請復查，經被上訴人復查決定駁回，上訴人提起訴願，
    亦遭決定駁回，乃提起本件行政訴訟。原判決關於上訴人違章事實之認定，以及
    上訴人在原審主張如何不足採等事項均詳予論斷，以前揭理由，維持原處分及訴
    願決定，而駁回上訴人在原審之訴，其所適用之法規與該案應適用之現行法規並
    無違背，與解釋判例，亦無牴觸，並無所謂原判決有違背法令之情形；又證據之
    取捨與當事人所希冀者不同，致其事實之認定亦異於該當事人之主張者，不得謂
    為原判決有違背法令之情形。（二）、上訴人對於業經原判決詳予論述不採之事
    由再予爭執，核屬法律上見解之歧異，要難謂為原判決有違背法令之情形。本件
    上訴論旨，仍執前詞，指摘原判決違誤，求予廢棄，難認有理由，應予駁回。
據上論結，本件上訴為無理由，爰依行政訴訟法第二百五十五條第一項、第九十八條
第三項前段，判決如主文。
中　　華　　民　　國　　九十三　　　年　　　五　　　　月　　　六  　　　日
                    最 高 行 政 法 院  第 二 庭
                                審 判 長 法  官　　　葉　振　權
                                         法  官      林　清　祥
                                         法  官　　　鍾　耀　光
                                         法  官　　　劉  鑫  楨
                                         法  官　　　吳  明  鴻
右  正  本  證  明  與  原  本  無  異
　　　　　　　　　　　　　　　　　　　　 法院書記官　陳　盛　信
中　　華　　民　　國　　九十三　　　年　　　五　　　　月　　　六　　　　日
